臺灣高雄地方法院刑事判決　　　　　　　　　　　　九十一年度易字第三一四二號
　　公　訴　人　臺灣高雄地方法院檢察署檢察官
　　被　　　告　甲○○
右列被告因妨害公務等案件，經檢察官提起公訴（九十一年度偵字第一四四八三號）
，本院判決如左：
    主  文
甲○○服用酒類，不能安全駕駛動力交通工具而駕駛，處有期徒刑肆月；又對於公務
員依法執行職務時，施強暴，處有期徒刑壹年陸月。應執行有期徒刑壹年捌月。
    事  實
一、甲○○明知飲酒後其吐氣所含酒精成份達每公升０．二五毫克以上者，不得駕
    車，且酒後駕車其注意力意志力均亦遜於常人，易生交通危險，不能安全駕駛交
    通工具，竟仍於民國九十一年七月五日晚上十時許，在高雄縣岡山鎮某ＫＴＶ，
    與張文振共同飲用啤酒十八瓶後，當時已達酒醉不能安全駕駛之程度，猶於翌日
    凌晨一時十分許，酒後騎乘機車附載張文振至高雄縣岡山鎮○○○路與新樂街口
    ，見乙○○與丙○○徒步路過該處，竟無故對丙○○揚言叫囂「少年仔你不爽嗎
    ？」，乙○○與丙○○見狀不予理會，繼續行走，甲○○與張文振竟共同騎乘機
    車自後追上，並分別出手毆打乙○○及丙○○，乙○○及丙○○見情形不對，拔
    腿就跑，甲○○與張文振見乙○○躲入高雄縣岡山鎮○○路「中日超商」內，竟
    由甲○○改換駕駛車牌號碼五Ｗ─三三六五號自小客車，搭載張文振追趕而至，
    並分持枴杖鎖及木椅共同毆打乙○○，致乙○○受有頭部外傷等多處傷害（傷害
    部分告訴人乙○○撤回告訴，由檢察官另行為不起訴處分）。丙○○經逃躲後，
    趕至乙○○家中告訴林母，並報警處理，旋即趕赴「中日超商」欲搭救乙○○，
    斯時甲○○與張文振已毆打完畢，由甲○○駕駛上開自小客車載乘張文振離去，
    丙○○遂依據「中日超商」店員抄記之車牌號碼報警請求追緝，並護送乙○○就
    醫診治。嗣凌晨一時四十分許，高雄縣警察局岡山分局前峰派出所（以下簡稱前
    峰派出所）接獲報案，即呼叫勤務中心，請求線上警網協助攔截甲○○所駕駛之
    前開自小客車，而此時正在高雄縣岡山鎮○○路與河華路附近執行擴大臨檢勤務
    之警網（由巡官施文賢帶領三名警員黃耀輝、蘇志祥、林建志身穿印有「刑警」
    字樣之背心駕駛偵防車所組成）接獲通報後，立即趕至高雄縣岡山鎮○○路加入
    攔截行動，發現在河華路與壽華路口遠處有前峰派出所警車閃亮警示燈正在追緝
    甲○○之車輛，施文賢等人乃將偵防車停在河華路中央，並開啟偵防車之警報器
    及警示燈，以明確手勢及警示指示甲○○所駕駛之車輛停車受檢，然甲○○恐其
    酒醉駕車及傷害行為為警查獲，竟不聽指示，反繞過停在路中央之偵防車加速逃
    逸，施文賢等人乃隨後追逐至岡山鎮○○街，並超越該自小客車，喝令甲○○停
    車受檢，詎甲○○另行基於妨害公務之犯意，對於依法執行逮捕現行犯職務之施
    文賢等人，施以駕駛前開自小客車衝撞偵防車之強暴行為，施文賢等人見有急迫
    之危險，即對空鳴槍示警，但甲○○仍置之不理，施文賢等人迫於情勢，遂射擊
    該自小客車輪胎，共射擊十二發子彈，始將該自小客車左方前後輪胎擊破。不料
    甲○○猶繼續駕車急駛逃逸，施文賢等人又駕車追至高雄縣岡山鎮○○街嘉新西
    路橋下，方將甲○○之自小客車攔截下來。施文賢等人即與隨後趕至之前峰派出
    所警員共同上前制服甲○○與張文振，當場發現甲○○與張文振二人酒意甚濃，
    乃交由案發地即高雄縣警察局岡山分局壽天派出所警員帶回偵辦並對之實施酒精
    測試。惟甲○○在警方押解上車時，大聲喊叫並強力抵抗，致其額頭擦撞到警車
    內部之鐵條而有出血現象，復在派出所內聽聞要對其實施酒精測試，又以其頭部
    撞擊派出所內電視螢幕，揚言「看我死了誰負責」等語，警員為顧及甲○○傷勢
    及避免衝突，乃先行送甲○○就醫，且延至凌晨三時許，在警方採取之強制作為
    下始對甲○○進行抽血以檢測其血液中酒精濃度，結果發現其血液中酒精濃度含
    量為一五０ｍｇ／ｄｌ，已超過五０ｍｇ／ｄｌ之血液中酒精濃度限制之安全駕
    駛動力交通工具標準值（經換算為吐氣所含酒精濃度每公升０．七五ｍｇ／Ｌ）
    ，顯已達不能安全駕駛動力交通工具汽機車。
二、案經高雄縣警察局岡山分局報請臺灣高雄地方法院檢察署檢察官偵查起訴。
    理  由
一、訊據被告甲○○對於右揭事實坦承不諱，核與證人即案發當日圍捕被告之警員施
    文賢、黃耀輝及蘇志祥證述相符，且有高雄縣警察局岡山分局壽天派出所偵查報
    告、被告拒絕酒測告發單、員警處理情形報告表及被告血液酒精濃度測試結果各
    一件附卷可證，核與右揭事實相符，事證明確，被告犯行堪以認定。
二、核被告所為，係犯行法第一百三十五條第一項之妨害公務罪及第一百八十五條之
    三之服用酒類不能安全駕駛動力交通工具而駕駛罪。被告所犯上開二罪間，犯意
    各別，行為不同，應分論併罰。審酌被告飲酒後於深夜駕駛動力交通工具，置他
    人生命安全於不顧，且於警察依法攔檢時，竟駕駛車輛衝撞，經警奮力圍捕後，
    仍不服取締，猶於警局藉故鬧事，揚言脅迫依法處理之警員，對社會治安危害匪
    淺，耗費國家維護治安資源甚多，及其犯後坦承犯行，尚有悔意等一切情狀，分
    別量處如主文所示之刑，並定應執行刑。
據上論斷，應依刑事訴訟法第二百九十九條第一項前段、刑法第一百三十五條第一項
第一百八十五條之三、第五十一條第五款，罰金罰鍰提高標準條例第一條前段，判決
如主文。本案經檢察官黃元冠到庭執行職務。
中      華      民      國      九十一      年    十一    月    十五    日
                                  臺灣高雄地方法院刑事第二庭
                                      法  官  陳業鑫
右正本證明與原本無異。
如不服本判決，應於判決送達後十日內，向本院提出上訴狀。
                                      書記官  陳素徵
中  華      民      國      九十一      年    十一    月    十八    日
附錄本案論罪法條
中華民國刑法第一百三十五條
對於公務員依法執行職務時，施強暴脅迫者，處三年以下有期徒刑、拘役或三百元以
下罰金。
意圖使公務員執行一定之職務或妨害其依法執行一定之職務或使公務員辭職，而施強
暴脅迫者，亦同。
犯前二項之罪，因而致公務員於死者，處無期徒刑或七年以上有期徒刑；致重傷者，
處三年以上、十年以下有期徒刑。
中華民國刑法第一百八十五條之三
服用毒品、麻醉藥品、酒類或其他相類之物，不能安全駕駛動力交通工具而駕駛者，
處一年以下有期徒刑、拘役或三萬元以下罰金。
